臺灣臺北地方法院刑事判決　　　　　　　100年度易字第171號
公　訴　人　臺灣臺北地方法院檢察署檢察官
被　　　告　秦正豪
上列被告因毒品危害防制條例案件，經檢察官聲請簡易判決處刑
（99年度毒偵字第4209號），本院認不宜以簡易判決處刑，改行
通常程序訴訟審理，被告於本院審理中，就被訴事實為有罪之陳
述，經本院告知簡式審判程序意旨，並聽取公訴人及被告之意見
後，本院裁定依簡式審判程序審理，判決如下：
    主  文
秦正豪施用第二級毒品，累犯，處有期徒刑捌月。
    事  實
一、秦正豪前於民國96年間起，因施用第二級毒品案件，經本院
    判刑如下確定：96年度簡字第2952號判決：有期徒刑6 月
    、96年度易字第3006號判決：有期徒刑7 月、97年度易
    更一字第2 號判決：有期徒刑7 月（共2 罪）、97年度易
    字第555 號判決：有期徒刑11月，後至之罪合併定應執
    行有期徒刑1 年10月，並與之罪接續執行，甫於99年5 月
    6 日因縮短刑期假釋出監並付保護管束，後其假釋未經撤銷
    ，刑期至99年7 月22日縮刑期滿，未執行之刑以已執行論。
二、秦正豪前因施用第二級毒品案件，經本院先後裁定送觀察、
    勒戒及強制戒治，於95年11月27日因無繼續執行必要停止處
    分釋放出所，並由臺灣臺北地方法院檢察署檢察官於同年12
    月12日以95年度戒毒偵第166 號為強制戒治期滿不起訴處分
    確定，竟仍未能戒除毒癮，基於施用第二級毒品之犯意，於
    強制戒治執行完畢釋放後5 年內之99年9 月26日某時，在臺
    北市○○區○○路附近之安康公園內，以將毒品置於錫箔紙
    上點燃吸煙之方式，施用第二級毒品甲基安非他命1 次；嗣
    於翌日（27日）晚上8 時30分許，經警通知到案並徵得其同
    意採尿送驗後，始知上情。
三、案經臺北縣政府警察局永和分局報請臺灣臺北地方法院檢察
    署檢察官偵查後聲請簡易判決處刑。
    理  由
一、程序部分：按檢察官聲請以簡易判決處刑之案件，經法院認
    為有刑事訴訟法第451 條之1 第4 項但書之情形者，應適用
    通常程序審判之，同法第452 條定有明文。經查，本件被告
    秦正豪被訴案件，本院於調查後，認有刑事訴訟法第451 條
    之1 第4 項但書之情形，不宜以簡易判決處刑，爰依上開刑
    事訴訟法第452 條之規定，改用通常程序審判之；又其所犯
    係死刑、無期徒刑或最輕本刑為3 年以上有期徒刑以外之罪
    ，其於審理中就被訴事實為有罪之陳述，經本院告知簡式審
    判程序之旨，並聽取當事人意見後，本院遂依刑事訴訟法第
    284 條之1 、第273 條之1 第1 項規定裁定進行簡式審判程
    序，合先敘明。
二、上開事實，業據被告於本院100 年1 月17日之審理程序中坦
    承不諱，且被告此次驗尿結果，就安非他命（安非他命、甲
    基安非他命）類確呈現陽性反應，檢體編號核亦無誤，此有
    台灣檢驗科技股份有限公司濫用藥物檢驗報告及犯嫌代碼對
    照表（編號：F000-0000 號）各1 件存卷可查，是雖被告前
    於99年9 月20日另案為警查獲其施用第二級毒品（見卷附本
    院99年度易字第3137號判決），但證諸本院職務上所知施用
    甲基安非他命後通常所得檢驗出之時限（96小時），堪認被
    告確於上開時、地，另有施用第二級毒品甲基安非他命1 次
    之行為無誤，則被告上開於本院之任意性自白核與事實相符
    而可採信，本案事證已臻明確，其犯行堪以認定；又查被告
    前因施用第二級毒品案件，經本院先後裁定送觀察、勒戒及
    強制戒治，於95年11月27日因無繼續執行必要停止處分釋放
    出所，並由臺灣臺北地方法院檢察署檢察官於同年12月12日
    以95年度戒毒偵第166 號為強制戒治期滿不起訴處分確定，
    此有臺灣高等法院被告前案紀錄表1 件在卷可參，是被告於
    強制戒治執行完畢釋放後5 年內即再次施用毒品，自應依法
    追訴處罰。
三、核被告所為，係犯毒品危害防制條例第10條第2 項之施用第
    二級毒品罪。被告施用前持有毒品之低度行為，應為施用之
    高度行為所吸收，不另論罪。查被告前於96年間起，因施用
    第二級毒品案件，經本院判刑如下確定：96年度簡字第29
    52號判決：有期徒刑6 月、96年度易字第3006號判決：有
    期徒刑7 月、97年度易更一字第2 號判決：有期徒刑7 月
    （共2 罪）、97年度易字第555 號判決：有期徒刑11月，
    後至之罪合併定應執行有期徒刑1 年10月，並與之罪
    接續執行，甫於99年5 月6 日因縮短刑期假釋出監並付保護
    管束，後其假釋未經撤銷，刑期至99年7 月22日縮刑期滿，
    未執行之刑以已執行論，此有臺灣高等法院被告前案紀錄表
    1 件附卷可參，其於5 年內故意再犯本件最重為有期徒刑以
    上之罪，為累犯，應依刑法第47條第1 項之規定加重其刑。
    爰審酌被告此次犯後終能坦承犯行，態度尚可，但屢有施用
    毒品之前案紀錄，仍未能戒除毒癮復行施用，暨被告之其他
    素行、生活狀況、犯罪所生之危害等一切情狀，認被告請求
    量處有期徒刑5 月顯然過輕，故量處如主文所示之刑，以示
    懲儆。
據上論斷，應依刑事訴訟法第452 條、第284 條之1 、第273 條
之1 第1 項、第299 條第1 項前段，毒品危害防制條例第10條第
2 項，刑法第11條前段、第47條第1 項，判決如主文。
本案經檢察官林彥均到庭執行職務。
中    華    民    國   100    年    1     月    31    日
                  刑事第五庭  法  官  吳勇毅
上正本證明與原本無異。
如不服本判決應於收受送達後10日內向本院提出上訴書狀，並應
敘述具體理由；其未敘述上訴理由者，應於上訴期間屆滿後20日
內向本院補提理由書（均須按他造當事人之人數附繕本）「切勿
逕送上級法院」。
                              書記官  游秀珠
中    華    民    國   100    年    1     月    31    日
附錄本案論罪科刑法條全文：
毒品危害防制條例第10條
施用第一級毒品者，處 6 月以上 5 年以下有期徒刑。
施用第二級毒品者，處 3 年以下有期徒刑。